【裁判字號】    89,易,807
【裁判日期】    890229
【裁判案由】    毒品危害防制條例
【裁判全文】
臺灣高雄地方法院刑事判決                          八十九年度易字第八七號
    公  訴  人  臺灣高雄地方法院檢察署檢察官
    被      告  甲○○
右列被告因毒品危害防制條例案件，經檢察官提起公訴（八十八年度毒偵字第二○五
○號），本院判決如左：
    主  文
甲○○連續施用第二級毒品，累犯，處有期徒刑陸月，如易科罰金，以參佰元折算壹
日。
    事  實
一、甲○○曾於民國八十四年間，因麻醉藥品管理條例案件，經法院判處有期徒刑六
    月，並於八十四年十一月二十一日易科罰金執行完畢。復於八十四年間再因施用
    毒品案件，經本院依職權以八十七年度易緝字第四四九號裁定送觀察、勒戒後，
    認無繼續施用毒品之傾向，於八十八年二月二十六日再以八十七年度易緝字第四
    四九號判決免刑確定。竟仍不知悔改，明知安非他命係第二級毒品，竟基於概括
    之犯意，分別於八十八年八月十七日回溯二十四小時內某時、八十八年十二月十
八日或十九日，在不詳處所及其位於高雄縣大寮鄉○○村○○路二六巷三九號住
    處各施用第二級毒品安非他命一次。嗣因甲○○係警列管之毒品人口，經警於八
    十八年八月十七日予以採尿送驗後，始查知上情，再經依本院於八十八年十一月
    十日以八十八年度毒聲字第八三七○號裁定送觀察、勒戒後，認有繼續施用毒品
    之傾向。
二、案經高雄縣警察局林園分局移送臺灣高雄地方法院檢察署檢察官偵查起訴。
    理  由
一、訊之被告甲○○固坦承有於八十八年十二月十八日或十九日，在其上開住處施用
    第二級毒品安非他命一次之事實，惟矢口否認有於八十八年八月十七日回溯二十
    四小時內某時，在不詳處所有施用第二級毒品安非他命一次之犯行，辯稱該次是
    朋友施用時，伊在旁邊，不知為何驗尿結果會有甲基安非他命反應云云。經查：
    被告於八十八年八月七日經警採取尿液，並送請長榮管理學院檢驗結果，檢出甲
    基安非他命陽性反應，有該院八十八年八月二十五日尿液檢驗報告影本一紙附卷
    可稽。而甲基安非他命經口服投與後，約百分之七十於二十四小時內可自尿液中
    排出，又其尿液內含甲基安非他命成分之檢出１對投與甲基安非他命的量、個人
    體質、檢驗儀器之精密度有關，通常採尿化驗是否呈陽性反應，應以投與後二十
    四小時內所採者為宜，此有行政院生署藥物食品檢驗局（80）藥檢醫字第四五二
    九號函可查，足徵被告於八十八年八月十七日（即為警採集尿液時），往前回溯
    二十四小時內某時，在某不詳處所，有施用第二級毒品安非他命無訛。況被告經
    本院於八十八年十一月十日以八十八年度毒聲字第八三七○號裁定送觀察、勒戒
    後，認有繼續施有傾向，亦有上開裁定書及臺灣高雄看守所附設勒戒處所八十八
    年十二月三十日高所坤戒勒字第五五四八號函所附有繼續施用毒品傾向證明書影
    本各一件附卷可憑，果如被告所言，其僅於八十八年十二月十八日或十九日施用
    第二級毒品安非他命一次，自不可能於接受觀察、勒戒後，仍有繼續施用毒品之
    傾向，是被告空言否認有於八十八年八月十七日回溯二十四小時內某時施用第二
    級毒品安非他命一次云云，自無足採。又被告於八十四年間因施用毒品案件，經
    本院依職權以八十七年度易緝字第四四九號裁定送觀察勒戒後，認無繼續施用毒
    品之傾向，再由本院於八十八年二月二十六日以八十七年度易緝字第四四九號判
    決免刑確定，有該刑事判決書一件附卷可按，其於五年內再犯毒品危害防制第十
    條之罪，經觀察、勒戒後，認有繼續施用毒品之傾向，亦有本院八十八年度毒聲
    字第八三七○號觀察、勒戒裁定書及臺灣高雄看守所附設勒戒處所八十八年十二
    月三十日高所坤戒勒字第五五四八號函所附有繼續施用毒品傾向證明書影本各一
    件附卷可憑，本件事證明確，被告上開犯行洵堪認定。
二、查安非他命係毒品危害防制條例第二條第二項所稱之第二級毒品，不得持有、施
    用，被告竟持之以施用，核其所為，係犯毒品危害防制條例第十條第二項之施用
    第二級毒品罪。其先後二次施用犯行，時間緊接、手法及罪名均同，顯係基於概
    括犯意而為之，為連續犯，應論以一罪。其先後二次持有安非他命，亦係基於概
    括之犯意，本應以連續持有論，惟其持有後，進而施用，其持有行為應被其施用
    之行為所吸收，不另論罪。查被告曾於八十四年間，因麻醉藥品管理條例案件，
    經法院判處有期徒刑六月，並於八十四年十一月二十一日易科罰金執行完畢，有
    臺灣高等法院被告全國前案紀錄表及臺灣高雄地方法院檢察署刑案資料查註紀錄
    表各一件附卷可稽，其於五年之內，再犯本件最重本刑為有期徒刑以上之罪，為
    累犯，應依刑法第四十七條之規定加重其刑。審酌被告前因違反麻醉藥品管理條
    例案件，經法院判處罪刑，並執行完畢後，竟再犯而經觀察勒戒後又再犯相同罪
    行，顯見意志不堅，惟其犯罪係戕害自身，尚未害及他人，所犯情節非重及犯罪
    後坦承部分犯行態度尚佳等一切情狀，量處如主文所示之刑，並諭知易科罰金之
    折算標準。
三、又被告於八十八年十二月十八日或十九日，在其位於高雄縣大寮鄉○○村○○路
    二六巷三九號住處施用第二級毒品安非他命一次部分，雖未據公訴人起訴，然本
    院認與前開有罪部分具有連續犯之裁判上一罪關係，基於審判不可分原則，自應
    一併予以審究，併此敘明。
據上論斷，應依刑事訴訟法第二百九十九條第一項前段，毒品危害防制條例第十條第
二項、第二十條第三項，刑法第十一條前段、第五十六條、第四十一條、第四十七條
，判決如主文。
中      華      民      國      八十九      年     二     月   二十九   日
                                  臺灣高雄地方法院刑事庭
                                      法  官  李麗珠
右正本證明與原本無異。
如不服本判決，應於判決送達後十日內，向本院提出上訴狀。
                                      書記官簡鴻雅
中      華      民      國      八十九      年     三     月     一     日
附錄本案判決論罪科刑法條：
毒品危害防制條例第十條第二項：
施用第二級毒品者，處三年以下有期徒刑。


司法院資訊處製作；財團法人民間司法改革基金會備份。
